臺灣臺南地方法院刑事判決　　　　　　　　　　　　　九十三年度易字第八二三號
　　公　訴　人　臺灣台南地方法院檢察署檢察官
　　被　　　告　乙○○
右列被告因違反毒品危害防制條例案件，經檢察官提起公訴 (九十三年度毒偵字第一
六七一號），暨移
為有罪之陳述，本院裁定進行簡式審判程序，判決如左：
    主    文
乙○○連續施用第二級毒品，累犯，處有期徒刑陸月，如易科罰金，以佰元折算壹
日。
    事    實
一、乙○○前因施用第二級毒品安非他命案件，經本院以八十七年度易緝字第一六五
    號裁定號送觀察、勒戒後，認無繼續施用毒品之傾向，由本院以八十七年度易緝
    字第一六五號判處免刑確定；又因施用第二級毒品案件，經本院以八十八年度毒
    聲字第二四０七號裁定送觀察、勒戒結果，認無繼續施用毒品傾向，由臺灣臺南
    地方法院檢察署檢察官以八十八年度毒偵字第二一號、八十八年度偵字第七六二
    二號為不起訴處分確定；復因施用第二級毒品安非他命案件，經本院以八十八年
    度毒聲字第三七九八號裁定送強制戒治，並經臺灣臺南地方法院檢察署檢察官以
    八十九年度毒偵字第三五號提起公訴，經本院以八十九年度易字第五一九號判處
    有期徒刑八月確定，復於停止戒治付保護管束期間再因施用第二級毒品安非他命
    案件，經本院以八十九年度易字第二四八五號判處有期徒刑一年二月確定，前後
    二判決接續執行，於九十一年五月十七日縮短刑期假釋出監，於九十二年一月八
    日假釋期滿執行完畢（此部分於本件構成累犯），詎仍不知悔改，復因施用第一
    級毒品海洛因、第二級毒品安非他命案件，經台灣台南地方法院檢察署檢察官以
    九十二年度營毒偵字第一四五號提起公訴，經本院於九十三年四月九日以九十二
    年度訴字第一二一０號判處有期徒刑十月確定（現於臺灣台南監獄台南分監執行
    中，此部分於本件不構成累犯）。嗣乙○○於五年內復基於施用毒品之概括犯意
    ，自九十三年六月下旬某日起，至九十三年七月三十一日某時止，在臺南市○○
    街某電子遊藝場廁所或台南市○○區○○街兔寶寶遊藝場廁所內，連續施用第二
    級毒品安非他命多次，為警先後於九十三年七月十五日下午一時三十分許，在臺
    南市○○區○○路與慶中街口，以及九十三年八月四日十一時十五分在台南市○
    ○○路與永華路口攔查，均經其同意採擷尿液送驗後呈安非他命陽性反應，而查
    知上情。
二、案經臺南市警察局第二分局報請臺灣臺南地方法院檢察署檢察官偵查起訴暨臺灣
    臺南地方法院檢察署檢察官移送本院併案審理，於本院準備程序進行中，被告先
    就被訴事實為有罪之陳述，經裁定行簡式審判程序。
    理    由
一、右揭事實，業據被告乙○○於本院審理時坦承不諱，且其先後二次為警查獲時所
    採集之尿液檢體，經送檢驗結果，均呈安非他命陽性反應，此有臺南市衛生局九
    十三年七月二十八日（煙）南市衛驗字第九三０六五一號、同局九十三年八月十
    九日（煙）南市衛驗字第九三０七三九號檢驗成績書附卷可稽，被告自白核與事
    實相符，自堪採信。又查被告有事實欄所示之施用毒品犯行，分別經檢察官為不
    起訴處分及法院判決免訴或有罪確定，其於前開判刑確定後，五年內再犯毒品危
    害防制條例第十條第二項之罪，分別有上開不起訴處分書、刑事判決、裁定、臺
    灣高等法院被告全國前案紀錄表、台灣台南地方法院檢察署刑案資料查註紀錄表
    附卷可佐。是以，被告於上開判刑確定後，五年之內再連續施用第二級毒品之犯
    行，事證明確，堪予認定。
二、按安非他命為毒品危害防制條例第二條第二項第二款所定之第二級毒品，是核被
    告所為，係犯同條例第十條第二項之施用第二級毒品罪；其施用毒品前持有毒品
    之低度行為，應為施用之高度行為所吸收，不另論罪。被告先後多次犯行，時間
    緊接，方法相同，觸犯構成要件相同之罪，顯係基於概括犯意為之，為連續犯，
    依刑法第五十六條規定，以一罪論，並加重其刑。又被告因施用第二級毒品安非
    他命案件，經本院以八十八年度毒聲字第三七九八號裁定送強制戒治，並經臺灣
    臺南地方法院檢察署檢察官以八十九年度毒偵字第三五號提起公訴，經本院以八
    十九年度易字第五一九號判處有期徒刑八月確定，復於停止戒治付保護管束期間
    再因施用第二級毒品安非他命案件，經本院以八十九年度易字第二四八五號判處
    有期徒刑一年二月確定，前後二判決接續執行，於九十一年五月十七日縮短刑期
    假釋出監，於九十二年一月八日假釋期滿執行完畢，有臺灣高等法院被告全國前
    案紀錄表、台灣台南地方法院檢察署刑案資料查註紀錄表可參，其於五年以內再
    犯本件有期徒刑以上之罪，為累犯，依刑法第四十七條之規定加重其刑，並遞加
    重之。至臺灣台南地方法院檢察署檢察官移送併辦（九十三年度毒偵字第二二八
    三號）之事實與前揭論罪科刑之事實，有連續犯之裁判上一罪關係；另被告於本
    院審理時自白，其於九十三年七月十二、三日起至同月三十一日某時止，連續在
    台南市○○區○○街兔寶寶遊藝場廁所內，亦施用第二級毒品安非他命多次等情
    ，雖未起訴，惟此部分事實亦與前揭論罪科刑之事實，有連續犯之裁判上一罪關
    係，本院均應併予審判，附此敘明。爰審酌被告有多次施用毒品經觀察勒戒、戒
    治及判刑確定，仍未思悔改，缺乏禁絕毒害決心及犯罪動機、所犯施用毒品行為
    係戕害自身健康，尚未危害他人等一切情狀，量處如主文所示之刑，並諭知易科
    罰金之折算標準，以資懲儆。
據上論斷，應依刑事訴訟法第二百七十三條之一第一項、第二百九十九條第一項前段
，毒品危害防制條例第十條第二項，刑法第十一條前段、第五十六條、第四十七條、
第四十一條第一項前段，罰金罰鍰提高標準條例第二條，判決如主文。
本案經檢察官甲○○到庭執行職務。
中      華      民      國    九十三    年     十一     月     三十     日
                                  臺灣臺南地方法院刑事第五庭
                                          法  官   張家瑛
右正本證明與原本無異。
如不服本判決，應於判決送達後十日內，以書狀敘明理由，向本院提出上訴狀（應附
繕本）。
                                          書記官   許悉愛
中      華      民      國    九十三    年     十二     月      一      日
附錄所犯法條：
毒品危害防制條例第十條
施用第一級毒品者，處六月以上五年以下有期徒刑。
施用第二級毒品者，處三年以下有期徒刑。
